# 提问：有关拟上市企业的问题

提问人：oshistone 时间：2011-07-08 15:20:32
1 、不可以，之所以要求签订合同而不要求取得土地证，是从财务的角度，该土地订立合同缴纳首期出让金后，就可以以出让价值入账了，从改制的角度看，股份公司变更设立时拥有的土地就是出让地； 2 、我理解审计的观点有误，因为划拨地是不可以转让的，不能视之为土地出售收入。
按照曾经做过的某项目，划拨地改出让，在不改变原用地性质的话，是可以直接以协议的方式办理出让的，其出让金中包含的三通一平成本在原划拨地使用期限内可申请减免。

回答人：chenyiwei
赞同，划拨地的补偿本质上应当视为对当初的七通一平支出和地面附着物的补偿，而不是土地本身的补偿。会计上可以看看是否可以套用搬迁补偿的相关规定。